# 陈版，求教设备投放的问题。

提问人：a8730760 时间：2016-04-07 16:34:32
陈版,企业与购货方签订投放合同，合同内容本公司A将一台设备（价格 2 万）投放到B公司，自投放之日起三年，B企业需年均向A公司采购 3 万元试剂，如果B企业达不到承诺的采购金额，期满A企业有权收回该设备。在合作期内如果B企业的采购量达到 15 万元时，该设备归B公司所有或合作期满B公司满足承诺条件设备归B公司所有。 问题： 1 、投放设备在A公司做固定资产，无残值，按 3 年摊销，期满根据情况是否做清理。如果在合作期内如果B企业的采购量达到 15 万元，A公司应该如何账务处理，是做固定资产清理，账面金额计入营业外支出。

回答人：chenyiwei
可参考《瑞华研究 2010 ～ 2014 汇编》之“问题4-2-4（医药企业在“买试剂送仪器”销售模式下免费提供给医院的仪器的核算）”所述原则处理。 如果按照该问题解答中所述的“经营租赁模式”处理，则将免费投放的设备确认为固定资产并在合作期限内折旧，无残值。如果其成本在 3 年不到的时间内已经通过试剂销售的毛利收回，则设备无需特殊处理，正常在 3 年内折旧完即可。如果试剂采购量低于预期导致设备成本可能无法收回的，则期末对投放出去的设备考虑计提减值准备。

提问人：胖狐狸 时间：2016-04-07 18:44:16
陈版，如果这个设备实际可使用年限是 6 年，被投放方不满足承诺的投放方还可以收回设备继续使用或者投放给别人的话，那么按照3 年折旧会不会太快？

回答人：chenyiwei
一般都是先预期在 3 年内采购量会达标。另外，即使采购量不达标，但因为设备在外部单位处，本企业不能控制其使用，无法确定其实际可使用状态，在此情况下，基于谨慎考虑，不建议延长折旧年限。

提问人：a8730760 时间：2017-04-12 16:05:55
陈总：投放设备销售产生的收入是计入营业外收入还是其他业务收入。这个设备是咱们自己组装的。

回答人：chenyiwei
设备销售正常记入其他业务收入。

提问人：苹果宝贝 007 时间：2017-04-13 14:22:43
陈版，这个问题没有太看懂。经营租赁模式下，按照“试剂销售”毛利确认租金收入？设备折旧确认成本？

回答人：chenyiwei
将试剂销售的毛利合理区分为正常试剂销售毛利和或有租金两部分。毕竟销售试剂是主要目的，因此不应将所有销售毛利均归于设备租赁，否则试剂销售毛利就为零了，不符合该交易原本的商业目的。

提问人：a8730760 时间：2017-04-13 17:25:46
已经投放 1 年后，又收回再买出去或者直接卖给对方，应该计如营业外收入吗？

回答人：chenyiwei
这种情况有可能就是处置固定资产处理了。

提问人：青涩橄榄 时间：2018-07-17 14:11:29
陈版您好，经查阅同行业上市公司招股说明书，在“经营租赁模式”下，部分公司将该部分免费投放设备的折旧计入销售费用，部分公司将该部分免费投放设备折旧计入试剂销售成本，未考虑相应期间内从试剂销售毛利中提取租赁收入相配比。 请问，该部分免费投放设备折旧计入销售费用是否合理？新收入准则下，对该业务的核算方法是否有不同？

回答人：chenyiwei
免费投放设备是以院方承诺购买一定数量的试剂为前提的，并非完全无条件，所以试剂销售总价中需合理分出一部分（至少相当于这些免费投放设备的折旧额）的租金收入，与设备折旧成本配比。

提问人：青涩橄榄 时间：2018-07-23 11:03:40
陈版您好，新收入准则下，是否一定不能计入销售费用？

回答人：chenyiwei
是。这种情况属于合同分拆，其中一部分属于租赁合同的情况。